【裁判字號】    98,交聲,1612
【裁判日期】    980430
【裁判案由】    違反道路交通管理處罰條例聲明異議
【裁判全文】
臺灣臺北地方法院交通事件裁定        98年度交聲字第1612號
原處分機關  交通部公路總局臺北區監理所
異  議  人
即受處分人  甲○○
上列異議人因違反道路交通管理處罰條例案件，對於臺北市交通
事件裁決所中華民國98年4 月14日所為之處分（原處分案號：
北市裁罰字第裁22-AOOYSC102號）聲明異議，本院裁定如下：
  主  文
異議駁回。
  理  由
一、按汽車行近行人穿越道前，應減速慢行，遇有行人穿越時，
    無論有無交通警察指揮或號誌指示，均應暫停行人先行通過
    ，道路交通安全規則第103 條定有明文；又按汽車駕駛人，
    駕駛汽車行經行人穿越道有行人穿越時，不暫停讓行人先行
    通過者，處駕駛人新臺幣（下同）1200元以上3600元以下罰
    鍰，道路交通管理處罰條例第44條第2 項前段亦有明文規定
    。
二、本件異議人即受處分人甲○○於民國98年02月24日 8時 5分
    許，駕駛車牌號碼3175-DA 號自用小客車，行經臺北市○○
    路○ 段112 巷口時，因未依規定繫上安全帶，為臺北市政府
    警察局文山分局員警當場攔停稽查取締，並以受處分人有違
    反前揭道路交通管理處罰條例第44條第 2項規定之行為掣單
    舉發。嗣受處分人於應到案日期即98年 3月10日前向台北市
    交通事件裁決所提起申訴，經台北市交通裁決所函請原舉發
    單位臺北市政府警察局文山第一分局查覆調查結果，仍認受
    處分人有前開違規行為，原處分機關乃依前揭道路交通管理
    處罰條例第44條第2 項之規定，於98年3 月25日裁處受處分
    人罰鍰1800元。
三、訊據受處分人固承認其有於前述時、地駕駛前揭車牌號碼之
    自用小客車為警攔停及未繫安全帶之事實，惟否認有未禮讓
    行人之行為，辯稱：當時綠燈已經有一段時間，行人該過的
    也都過了，並無行人通過或正在我的車道上云云。
四、經查，受處分人於前揭時地駕駛汽車未禮讓行人情事，業據
    目睹受處分人違規駕駛汽車而舉發之員警表示於98年2月24
    日8時5分，在興隆路3段112巷口擔服交整勤務，當時興隆路
    3段112巷號誌已變換為綠燈，且路口西側行人穿越道有行人
    正在行走通行，發現車號3175-DA號自用小客車不顧行人穿
    越道行人安危，強行行駛迫使行人停下禮讓該車行駛通過，
    遂將該車攔停稽查，並告知違規事由後依法使用掌上型電腦
    製單舉發無誤，有臺北市政府警察局文山第二分局98年3月
    25日北市警文二分交字第09830629100號書函在卷可參。次
    查，交通警察製單舉發違反道路交通管理處罰條例所列之違
    規事實，本質上為行政處分，係公務員基於職務上之權力，
    依法就特定之具體事件所為之具公法上效果之單方面行政行
    為，基於公務員為公法上行為具有公信力之原則，該行政行
    為當可被推定為真正，其據以依法處分之事實認定亦為正確
    無誤。從而本件受處分人雖以前揭情詞置辯，然並未提出任
    何證據足資佐證，尚難認為可採，本件事證明確，受處分人
    確有駕駛汽車行經行人穿越道上未禮讓行人之違規行為洵堪
    認定。
五、綜上所述，受處分人確有駕駛上開車號汽車於前揭時地行經
    行人穿越道而未禮讓行人之違規行為，從而原處分機關依道
    路交通管理處罰條例第44條第2 項及違反道路交通管理事件
    統一裁罰基準表之規定裁處受處分人罰鍰1800元，核無違誤
    。本件異議為無理由，應予駁回。
據上論斷，應依道路交通案件處理辦法第19條，裁定如主文。
中    華    民    國    98    年    4    月    30    日
              刑事第十四庭  法  官     沈君玲
以上正本證明與原本無異
如不服本裁定應於送達後5日內向本院提出抗告狀
                            書記官     劉麗英
中    華    民    國    98    年    5     月    1     日


司法院資訊處製作；財團法人民間司法改革基金會備份。
